# 非同一控制下企业合并中的交易价格

提问人：cfshichunsheng 时间：2020-02-14 12:45:23
陈版，关于非同一控制下企业合并中的交易价格问题请教如下：
被购买方评估基准日股东权益账面1,000万元，资产基础法评估值1,100万元，收益法评估值 900 万元，资产基础法评估值高于收益法评估值的主要原因为土地使用权增值较大。双方协商以资产基础法评估值为定价基础，股权购买比例100%。商誉=1,100-（1,100-100*（1-25%））=25万元（全部由递延所得税形成）。被购买方整体为一个资产组。问题 1 ：收益法评估值 900 万元小于资产基础法评估值1,100万元，是否表明被购买方资产组存在减值 200 万元；
问题 2 ：商誉全部为递延所得税负债所形成的，在购买日及购买日以后如何考虑其减值问题；

回答人：chenyiwei
理论上收益法评估值能够代表该资产组的可收回金额，所以按照高于收益法评估值的交易价格成交时，其合并成本高于收益法评估值的差额部分很可能在购买日即已发生减值。
建议考虑收益法评估值低于资产基础法的合理性，例如评估增值的土地使用权所采用的具体评估方法，以及将该土地使用权按该评估值对外出售的现实可能性等。同时也复核收益法评估中未来现金流量预测、折现率等参数的合理性。并关注为何双方愿意按照资产基础法评估值成交。